【裁判字號】    97,上易,591
【裁判日期】    970522
【裁判案由】    傷害等
【裁判全文】
臺灣高等法院刑事判決                 97年度上易字第591號
上  訴  人
即  被  告  甲○○
上列上訴人因傷害等案件，不服臺灣板橋地方法院96年度易字第
3332號，中華民國97年1 月16日第一審判決（起訴案號：臺灣板
橋地方法院檢察署96年度偵字第20676 號），提起上訴，本院判
決如下：
    主  文
上訴駁回。
    事實及理由
一、本案經本院審理結果，認第一審判決對被告甲○○傷害人之
    身體，累犯，處有期徒刑四月之諭知，除原判決書未附錄刑
    法第277 條第1 項之法條，並贅列刑法第140 條之法條，應
    予補正及更正外，核無不當，應予維持，並引用第一審判決
    書記載之事實、證據及理由（如附件）。
二、被告上訴意旨略以：被告被友人綽號「阿清」者載至土城，
    說要去釣龍蝦，於前往學府路口停紅燈時，有一名騎機車的
    人說他是警察，要「阿清」停車受檢，綽號「阿清」就加速
    騎走，在追逐過程中，被告一直要求「阿清」停車，可是「
    阿清」並沒有停下來。直到被告家的路口，被告才要求「阿
    清」讓伊下車，並主動問他才確認是警察。在兩車追逐過程
    中有碰撞，被告並沒有任何傷害警員的舉動，何來犯罪的事
    實等語。
三、查原判決業於理由中說明被告如何有傷害警員及妨害公務之
    行為，並不悖論理及經驗法則，證人即員警謝文清亦於原審
    就其執行職務及受傷經過到庭證述甚詳。被告自稱與友人「
    阿清」相約去釣龍蝦，警員受傷係於追逐過程中兩車碰撞所
    致云云。惟「阿清」既係被告之朋友，又相約去釣龍蝦，當
    能確知「阿清」究係何人而為其作證，但其卻遲未能舉出「
    阿清」之人之真實姓名以實在其說，僅空言否認，自難採信
    。原審認事用法，核無不當，量刑亦甚妥適，應予維持，被
    告上訴為無理由，應予駁回。
據上論斷，應依刑事訴訟法第368 條、第373 條，判決如主文。
本案經檢察官丁樹蘭到庭執行職務。
中    華    民    國    97    年    5    月    22    日
            刑事第十五庭  審判長法  官  吳昭瑩
                                法  官  蘇隆惠
                                法  官  李正紀
以上正本證明與原本無異。
不得上訴。
                                書記官  鄭信昱
中    華    民    國    97    年    5     月    22    日
附錄：本案論罪科刑法條全文
刑法第277條第1項:
傷害人之身體或健康者，處 3 年以下有期徒刑、拘役或 1 千元
以下罰金。
中華民國刑法第135條
對於公務員依法執行職務時，施強暴脅迫者，處 3 年以下有期徒
刑、拘役或 3 百元以下罰金。
意圖使公務員執行一定之職務或妨害其依法執行一定之職務或使
公務員辭職，而施強暴脅迫者，亦同。
犯前二項之罪，因而致公務員於死者，處無期徒刑或 7 年以上有
期徒刑；致重傷者，處 3 年以上、 10 年以下有期徒刑。
附件：
臺灣板橋地方法院刑事判決              96年度易字第3332號
公  訴  人  臺灣板橋地方法院檢察署檢察官
被      告  甲○○  男  38歲（民國○○年○月○○日生）
                    身分證統一編號：Ｚ000000000號
                    住臺北縣中和市○○街85巷2弄11號之2，
                      3 樓
上列被告因傷害等案件，經檢察官提起公訴（九十六年度偵字第
二０六七六號），本院判決如下：
    主    文
甲○○傷害人之身體，累犯，處有期徒刑肆月，如易科罰金，以
新臺幣壹仟元折算壹日。
    犯罪事實
一、甲○○前因違反懲治盜匪條例及竊盜案件，經臺灣高等法院
    於民國八十六年六月六日，以八十六年度上訴字第一二七二
    號判決分別判處有期徒刑八年十月及八月確定，併同其另因
    竊盜案件，經本院於九十二年十二月八日以九十二年度簡字
    第三一四四號判決判處有期徒刑三月部分，因減刑及縮刑等
    ，於九十六年八月三十日期滿執行完畢。竟仍不知悔改，於
    九十六年九月六日十六時三十分許，臺北縣政府警察局土城
    分局廣福派出所警員謝文清在臺北縣土城市○○街附近執行
    巡邏勤務時，見甲○○所搭乘、由綽號「阿清」 (真實姓名
    年籍不詳)之 成年男子所騎乘車牌號碼為ＢＨＰ—八六一號
    之重型機車（乙○○所有，於九十六年九月六日十四時許，
    在臺北縣板橋巿民生路一段三十三號前路邊停車格失竊），
    形跡可疑，謝文清遂尾隨在後，見甲○○與綽號「阿清」在
    臺北縣土城市○○路口停紅綠燈時，即出示警察服務證並口
    頭表明警察身分，向渠等表示欲執行盤查職務。甲○○與綽
    號「阿清」之男子竟拒絕盤查並加速騎車逃逸，謝文清乃騎
    乘車牌號碼為六ＨＨ—三六０號重型機車在後追捕。行經臺
    北縣永和市之不詳地點時，甲○○竟基於妨害公務及傷害之
    犯意，先以手推謝文清騎乘機車之把手，繼而以左腳踢謝文
    清之右腳及機車，以上開方式對依法執行職務之謝文清施以
    強暴，致謝文清受有右踝挫傷扭傷之傷勢，所騎乘之機車亦
    因而受損（毀損部分未據告訴）。嗣因甲○○逃逸至臺北縣
    中和巿德光路與民德街口時跳車而遭員警謝文清逮捕，綽號
    「阿清」之男子則趁隙騎車逃逸。
二、案經謝文清訴由臺北縣政府警察局土城分局報告臺灣板橋地
    方法院檢察署檢察官偵查起訴。
    理    由
一、訊據被告甲○○對於曾於上揭時地遭員警謝文清追捕一事固
    予承認，惟矢口否認有何傷害及妨害公務之情，辯稱其知道
    謝文清是警察，但當時並無以強暴方式推謝文清所騎乘機車
    之把手，亦無用腳踢謝文清騎乘之機車之情云云。查：本件
    被告確有如上述犯罪事實欄所載之妨害公務及傷害一情，業
    據證人即告訴人謝文清於本院審理中證述明確（見本院九十
    六年十二月二十六日審判筆錄第二頁至第三頁），復有證人
    謝文清之亞東紀念醫院診斷證明書一份在卷可稽（見臺灣板
    橋地方法院檢察署九十六年度偵字第二０六七六號卷第二十
    一頁），被告亦自承當時知道證人謝文清為警察等語（見本
    院同上審判筆錄第四頁），是被告確有上揭犯罪事實一情已
    足認定。被告辯稱並無以強暴方式推證人謝文清所騎乘機車
    之把手，亦無用腳踢證人謝文清騎乘之機車之情云云，並不
    足採。從而本件事證明確，被告犯行已堪認定。
二、核被告所為，係犯刑法第二百七十七條第一項傷害罪及第一
    百三十五條第一項妨害公務罪。其以一行為觸犯前開二罪，
    為刑法第五十五條之想像競合犯，應從一重論以普通傷害罪
    。被告前因違反懲治盜匪條例及竊盜案件，經臺灣高等法院
    於八十六年六月六日，以八十六年度上訴字第一二七二號判
    決分別判處有期徒刑八年十月及八月確定，併同其另因竊盜
    案件，經本院於九十二年十二月八日以九十二年度簡字第三
    一四四號判決判處有期徒刑三月部分，因減刑及縮刑等，於
    九十六年八月三十日期滿執行完畢一情，有臺灣高等法院被
    告前案紀錄表在卷足憑，其於五年以內故意再犯本案有期徒
    刑以上之罪，屬累犯，應依刑法第四十七條第一項規定加重
    其刑。爰審酌被告之行為嚴重妨礙警員勤務之執行，犯罪所
    生之損害並非輕微及其他一切情狀，量處如主文所示之刑，
    並諭知易科罰金之折算標準，以示懲儆。
據上論斷，應依刑事訴訟法第二百九十九條第一項前段，刑法第
一百三十五條第一項、第二百七十七條第一項、第五十五條、第
四十七條第一項、第四十一條第一項，刑法施行法第一條之一，
判決如主文。
本案經檢察官張誌洋到庭執行職務。
中    華    民    國    97    年    1     月    16    日
                  刑事第四庭法  官 吳冠霆
上列正本證明與原本無異。
如不服本判決，應於判決送達後十日內敘明上訴理由，向本院提
出上訴狀（應附繕本），上訴於臺灣高等法院。
                            書記官  黃炎煌
中    華    民    國    97    年    1     月    16    日
附錄法條：刑法第一百三十五條、第一百四十條
中華民國刑法第135條
（妨害公務執行及職務強制罪）
對於公務員依法執行職務時，施強暴脅迫者，處 3 年以下有期徒
刑、拘役或 3 百元以下罰金。
意圖使公務員執行一定之職務或妨害其依法執行一定之職務或使
公務員辭職，而施強暴脅迫者，亦同。
犯前二項之罪，因而致公務員於死者，處無期徒刑或 7 年以上有
期徒刑；致重傷者，處 3 年以上、 10 年以下有期徒刑。
中華民國刑法第140條
（侮辱公務員公署罪）
於公務員依法執行職務時，當場侮辱，或對於其依法執行之職務
公然侮辱者，處6月以下有期徒刑、拘役或1百元以下罰金。對於
公署公然侮辱者亦同。


司法院資訊處製作；財團法人民間司法改革基金會備份。
